【裁判字號】    97,訴,5058
【裁判日期】    971219
【裁判案由】    毒品危害防制條例
【裁判全文】
臺灣板橋地方法院刑事判決              97年度訴字第5058號
公  訴  人  臺灣板橋地方法院檢察署檢察官
被      告  甲○○
上列被告因違反毒品危害防制條例案件，經檢察官提起公訴（九
十七年度毒偵字第七八八○號），被告就被訴事實為有罪陳述，
本院改行簡式審判程序審理，判決如下：
    主  文
甲○○施用第一級毒品，累犯，處有期徒刑捌月。
    事  實
一、甲○○曾於民國八十七、八十九年間因施用毒品案件，分經
    臺灣彰化地方法院以八十七年度毒聲字第二一五一號、八十
    九年度毒聲字第二○七八號裁定送勒戒處所施以觀察、勒戒
    後，均認無繼續施用毒品之傾向，於八十七年十二月十八日
    、八十九年六月七日出所，並由臺灣彰化地方法院檢察署檢
    察官各以八十七年度偵字第一○五九九號、八十九年度毒偵
    字第依九九三、二二五七號為不起訴處分確定。再於八十九
    年間因施用毒品案件，經同院以八十九年度毒聲字第三七六
    一號裁定送強制戒治，嗣經戒治所評定合格，認無繼續戒治
    之必要，經同院以九十年度毒聲字第五六九號裁定停止戒治
    ，於九十年二月二十六日停止戒治，所餘戒治期間付保護管
    束，並於九十年七月三十日因保護管束期滿未經撤銷停止戒
    治，而執行完畢，同案並經檢察官提起公訴，為同院以八十
    九年度易字第一三五二號判處有期徒刑四月確定，並與另案
    偽造文書案件經法院判處有期徒刑八月確定之刑，合併定其
    應執行刑為有期徒刑十月，於九十一年十二月二十八日執行
    完畢；復於九十二年間因施用毒品案件，經同院以九十二年
    度毒聲字第一二六七號裁定送強制戒治，嗣因法律修正報結
    而於九十三年一月九日出所，同案並經檢察官提起公訴，經
    同院以九十年度訴字第九三一號判處有期徒刑八月、六月，
    應執行有期徒刑一年一月確定；又因偽造文書案件，經臺灣
    嘉義地方法院以九十三年度訴字第八十八號判處有期徒刑一
    年六月確定；上開二案經合併定執行刑後，於九十四年十一
    月十五日縮刑假釋出監付保護管束，於九十五年七月八日假
    釋期滿；復因於假釋期間之九十五年三月至五月間之連續施
    用毒品犯行，經臺灣彰化地方法院以九十五年度訴字第八六
    四號判處有期徒刑一年確定，並經同法院撤銷前開假釋，而
    應執行偽造文書部分之殘刑六月四日；另因九十五年八月間
    之施用毒品犯行，經同院以九十五年度訴字第一七二九號判
    處應執行有期徒刑一年二月確定，上開罪刑經接續執行及裁
    定減刑後，於九十七年三月四日縮刑期滿執行完畢。詎其仍
    不知悔改，明知海洛因業經公告為毒品危害防制條例第二條
    第二項所列管之第一級毒品，不得非法持有、施用，猶基於
    施用第一級毒品海洛因之犯意，於九十七年七月四日下午四
    時十六分許，在彰化縣溪州鄉森林公園內，以針筒注射之方
    式，施用海洛因一次。嗣為警於九十七年七月五日上午七時
    在彰化縣溪州鄉○○路○段四一四巷十二號前查獲，經警採
    集其尿液送驗後，始獲知上情。
二、案經彰化縣警察局北斗分局移送臺灣彰化地方法院檢察署呈
    請臺灣高等法院檢察署檢察長核令移轉臺灣板橋地方法院檢
    察署檢察官偵查起訴，本院改行簡式審判程序審理。
    理  由
一、訊據被告甲○○對於上揭施用海洛因之犯行坦承不諱。被告
    為警查獲時所採之尿液，分別以ＥＩＡ酵素免疫分析法初驗
    、ＧＣ／ＭＳ氣相層析質譜儀法確認複驗後呈鴉片海洛因代
    謝物、可待因及嗎啡之陽性反應，此有詮昕科技股份有限公
    司九十七年七月二十二日濫用藥物尿液檢驗報告一紙（見彰
    化縣警察局北斗分局刑案偵查卷宗第八頁）在卷足稽。按依
    現行（修正後）毒品危害防制條例就施用毒品者，祇於「初
    犯」及「五年後再犯」二種情形，有其追訴條件之限制，即
    須於初犯經觀察、勒戒或強制戒治釋放後，五年內均無施用
    毒品之行為，始能認其前所實施之觀察、勒戒或強制戒治已
    足遮斷毒癮，而得於五年後再犯時，再予適用初犯之規定，
    重行觀察、勒戒等程序。倘五年內已經再犯，被依法追訴處
    罰，縱其第三次（或第三次以上）施用毒品之時間在初犯釋
    放五年以後，即與「五年後再犯」之情形有別，且因已於「
    五年內再犯」，顯見其再犯率甚高，原實施觀察、勒戒或強
    制戒治，已無法收其實效，而無五年戒斷期之存在，自無再
    經觀察、勒戒及強制戒治之必要，應得逕行追訴處罰，此有
    最高法院九十五年度台上字第一○七一號判決足資參照。查
    被告曾於八十七、八十九年間因施用毒品案件，分經臺灣彰
    化地方法院以八十七年度毒聲字第二一五一號、八十九年度
    毒聲字第二○七八號裁定送勒戒處所施以觀察、勒戒後，均
    認無繼續施用毒品之傾向，於八十七年十二月十八日、八十
    九年六月七日出所，並由臺灣彰化地方法院檢察署檢察官各
    以八十七年度偵字第一○五九九號、八十九年度毒偵字第依
    九九三、二二五七號為不起訴處分確定。再於八十九年間因
    施用毒品案件，經同院以八十九年度毒聲字第三七六一號裁
    定送強制戒治，嗣經戒治所評定合格，認無繼續戒治之必要
    ，經同院以九十年度毒聲字第五六九號裁定停止戒治，於九
    十年二月二十六日停止戒治，所餘戒治期間付保護管束，並
    於九十年七月三十日因保護管束期滿未經撤銷停止戒治，而
    執行完畢，同案並經檢察官提起公訴，為同院以八十九年度
    易字第一三五二號判處有期徒刑四月確定，並與另案偽造文
    書案件經法院判處有期徒刑八月確定之刑，合併定其應執行
    刑為有期徒刑十月，於九十一年十二月二十八日執行完畢；
    復於九十二年間因施用毒品案件，經同院以九十二年度毒聲
    字第一二六七號裁定送強制戒治，嗣因法律修正報結而於九
    十三年一月九日出所，同案並經檢察官提起公訴，經同院以
    九十年度訴字第九三一號判處有期徒刑八月、六月，應執行
    有期徒刑一年一月確定；又因偽造文書案件，經臺灣嘉義地
    方法院以九十三年度訴字第八十八號判處有期徒刑一年六月
    確定；上開二案經合併定執行刑後，於九十四年十一月十五
    日縮刑假釋出監付保護管束，於九十五年七月八日假釋期滿
    ；復因於假釋期間之九十五年三月至五月間之連續施用毒品
    犯行，經臺灣彰化地方法院以九十五年度訴字第八六四號判
    處有期徒刑一年確定，並經同法院撤銷前開假釋，而應執行
    偽造文書部分之殘刑六月四日；另因九十五年八月間之施用
    毒品犯行，經同院以九十五年度訴字第一七二九號判處應執
    行有期徒刑一年二月確定，上開罪刑經接續執行及裁定減刑
    後，於九十七年三月四日縮刑期滿執行完畢，被告本次再犯
    施用毒品犯行，依上揭最高法院判決意旨，顯非五年後再犯
    ，自合於毒品危害防制條例第二十三條第二項之起訴條件，
    此有臺灣高等法院被告前案紀錄表、臺灣高等法院在監在押
    全國紀錄表附卷可按。被告自白與事實相符，事證明確，犯
    行洵堪認定，應依法論科。
二、核被告所為，係犯毒品危害防制條例第十條第一項施用第一
    級毒品罪。其施用前持有第一級毒品之行為為施用第一級毒
    品行為之當然手段，為施用之行為所吸收不另論罪。被告曾
    有事實欄所載之前科犯行，最近一次徒刑之執行完畢紀錄係
    九十七年三月四日，此有上開被告前案紀錄表在卷可稽，被
    告於五年以內，故意再犯本件最重本刑為有期徒刑以上之罪
    ，應依刑法第四十七條第一項之規定，論以累犯，並加重其
    刑。爰審酌被告屢次施用毒品而不思悔改，品行不端，意志
    力薄弱，其施用毒品經強制戒治後，仍無法斷絕施用毒品惡
    習，若非將其處以較長之刑期，與社會上毒品來源隔離，使
    其能深自反省，斷絕與毒品之接觸，不足以改正施用毒品惡
    習，並懲所犯及被告犯罪後對於施用毒品之犯行，已經坦承
    ，態度良好等一切情狀，量處如主文所示之刑，以資懲儆。
據上論斷，應依刑事訴訟法第二百七十三條之一第一項、第二百
九十九條第一項前段，毒品危害防制條例第十條第一項，刑法第
十一條前段、第四十七條第一項，判決如主文。
本案經檢察官林珮菁到庭執行職務。
中    華    民    國    97    年    12    月    19    日
                    臺灣板橋地方法院刑事第四庭
                              法  官  王綽光
以上正本證明與原本無異
如不服本判決應於收受送達後十日內向本院提出上訴書狀，並應
敘述上訴理由; 其未敘述上訴理由者，應於上訴期間屆滿後二十
日內向本院補提理由書（均需按他造當事人之人數附繕本，切勿
逕送上級法院）
                              書記官  許清秋
中    華    民    國    97    年    12    月    19    日
附錄論罪科刑法條全文：
毒品危害防制條例第十條
施用第一級毒品者，處六月以上五年以下有期徒刑。
施用第二級毒品者，處三年以下有期徒刑。


司法院資訊處製作；財團法人民間司法改革基金會備份。
